臺灣高等法院臺中分院民事裁定　　　　　 96年度抗字第518號
抗　告　人　　甲○○
　　　　　　　　　　　（現在臺灣臺中監獄執行中）
相　對　人　　臺灣高等法院臺中分院
兼法定代理人　黃水通
相　對　人　　洪耀宗
相　對　人　　江德千
相　對　人　　劉登俊
相　對　人　　林秀夫
相　對　人　　蔡茂盛
相　對　人　　沈淑宜
相　對　人　　鄧智惠
相　對　人　　常照倫
上列當事人間保全證據事件，抗告人對於中華民國96年9月7日臺
灣臺中地方法院96年度聲字第2266號裁定提起抗告，本院裁定如
下：
    主  文
抗告駁回。
抗告程序費用由抗告人負擔。
    理  由
一、抗告意旨略以：據抗告人提出之證據，原法院許冰芬庭長即
    應准保全證據，以杜近日卷宗燒毀日後礙難使用，以免林宏
    信法官公懲會記過、最高法院趙公茂、及張祥麟庭長遭彈劾
    ，與林誌誠法官遭邱光吾法官判賠後仍有誤判，即向高本院
    抗告以資糾正。又依洪耀宗庭長不准抗告人輔佐人於本案審
    理時答辯，亦不採抗告人主張之國賠理由、及證據方法，乃
    認抗告人之主張係推測懷疑之詞，惟司法院刑事廳已明確指
    出不容許許冰芬法官為登載不實等情。另乙○○○○不查覆
    司法院足証其屈服洪耀宗法官，故本件若不准抗告人向高本
    院或臺南高分院抗告聲明不服，實難期鈞院為公平之裁判，
    故本件應送高本院、或台南分院抗告，以免剝奪抗告人之享
    有司法受益權利，為此爰提起本件抗告，請求廢棄原裁定等
    語。
二、按抗告，除別有規定外，由直接上級法院裁定。民事訴訟法
    第486條第1項定有明文。抗告人不服原裁定，本院為原法院
    之直接上級法院，依法自應由本院審理抗告事件。次按有下
　　列各款情形之一者，直接上級法院應依當事人之聲請或受訴
  　法院之請求，指定管轄：一有管轄權之法院，因法律或事實
    不能行使審判權，或因特別情形，由其審判恐影響公安或難
    期公平者。二因管轄區域境界不明，致不能辨別有管轄權之
    法院者。第一項之聲請得向受訴法院或直接上級法院為之。
    民事訴訟法第23條第1項、第3項前段亦有明文。又民事訴訟
    法並未規定，因特別情形由有管轄權之法院管轄，恐難期公
    平者，直接上級法院得依當事人之聲請，以裁定將案件移轉
    於其管理區域內與原法院同級之他法院 (最高法院71年度台
    聲字第330號裁判要旨參照)。抗告人以本件抗告，若不由台
    灣高等法院、或台灣高等法院臺南分院受理其聲明不服，實
    難期本院能為公平之裁判，而聲請本件抗告應移送上開二法
    院審理云云，惟抗告人以本院審理其抗告事件，恐難期公平
    ，而聲請本院應將本件抗告移送與本院同級之上開二法院，
    核與上開規定、及最高法院裁判意旨不符，依法無從准許。
三、次按證據有滅失或礙難使用之虞，或經他造同意者，得向法
    院聲請保全；就確定事、物之現狀有法律上利益並有必要時
    ，亦得聲請為鑑定、勘驗或保全書證。又保全證據之聲請，
    應表明下列各款事項：一、他造當事人，如不能指定他造當
    事人者，其不能指定之理由。二、應保全之證據。三、依該
    證據應證之事實。四、應保全證據之理由；前項第一款及第
    四款之理由，應釋明之。釋明事實上之主張者，得用可使法
    院信其主張為真實之一切證據。但依證據之性質不能即時調
    查者，不在此限。民事訴訟法第368條第1項、第370條、第
    284條分別定有明文。
四、經查：抗告人以其前經臺灣臺中地方法院檢察署檢察官以偽
    造文書罪嫌起訴，嗣經本院94年度上訴字第822號審理時，
    由本院庭長洪耀宗、法官江德千、劉登俊共組合議庭審理，
    以該合議庭明知原審判決違法，為免其輔佐人莊煇楠、或辯
    護人林志忠到庭答辯後，難陷其入罪，竟教唆書記官鄧智惠
    不記載莊煇楠為輔佐人，又未待其選任之辯護人林志忠律師
    到場，即逕自開庭審理，並駁回其上訴，致其入獄而受損害
    。又檢察官沈淑宜明知其夫常照倫於擔任法官期間，涉有湮
    滅證據之嫌，而該署檢察長蔡茂盛又未令沈淑宜迴避，藉以
    掩飾常照倫貪瀆之罪責。及黃水通為本院院長，就司法院刑
    事廳函請就本院審理之上開偽造文書案件，是否有審判長應
    迴避、及不准輔佐人答辯等違失情節予以詳查，自應對其負
    侵權之責。此外該偽造文書案件上訴第三審，林秀夫為承審
    法官之一，為求替第三人許革非盜印偽文之罪行脫罪，而駁
    回其上訴。綜上，上開相對人顯係共同侵害其權益，其已起
    訴請求損害賠償、及國家賠償等訴訟，為免相對人利用卷宗
    保存期滿將之燒毀，而有湮滅卷證為罪犯脫罪之不法，爰聲
    請保全(1)臺灣臺中地方法院檢察署80年度偵字第15666號、
    81年度偵字第627號、81年度偵字第6117號、82年度偵字第
    344號、82年度他字第1346號、84年度偵續(一)字第11號、82
    年度偵續字第94號、84年度偵續字第100號、81年度偵字第
    16990號、86年度偵字第16071號、86年度偵字第4425號案卷
    ；(2)原法院84年度聲字第1331號、84年度聲字第1341號、85
    年度自字第1391號、82年度豐簡字第22號、84年度訴更字第
    10號、89年度簡字第14號、80年度全字第1193號、80年度全
    字第1143號、80年度全字第1164號案卷；(3)臺灣臺北地方法
    院檢察署82年度偵續字第132號案卷；(4)臺灣臺南地方法院
    檢察署82年度偵續字第53號案卷；(5)臺灣臺北地方法院80年
    度重訴字第7421號、80年度自字第1172號案卷等語。惟抗告
    人上開所述，無非係以其所犯上開偽造文書案件經判處有期
    徒刑確定，認相對人分別於處理該刑事案件時有侵害其權益
    之情事，然抗告人上開所述，均係其個人主觀推測之詞，並
    未就本件應保全證據之理由，提出可使法院信其主張為真實
    之一切證據，以盡其釋明之義務，則依上開規定，抗告人既
    未能釋明保全證據之理由，即核與法不符，原法院駁回其聲
    請，並無不合。抗告人猶執詞提起本件抗告，為無理由，應
    予駁回。
五、依民事訴訟法第495條之1第1項、第449條第1項、第95條、
    第78條，裁定如主文。
中　　華　　民　　國　　96　　年　　10　　月　　31　　日
                  民事第四庭    審判長法  官  黃斐君
                                      法  官  黃永祥
                                      法  官  張浴美
以上正本係照原本作成。
再為抗告應以適用法規顯有錯誤為理由，並經本院之許可，該許
可以原裁定所涉及之法律見解具有原則上之重要性者為限。
如提起再抗告者應於裁定送達後10日內向本院提出抗告理由狀（
須按照他造人數附具繕本）並繳納抗告裁判費新臺幣1,000元，
同時委任律師或具有律師資格之關係人為代理人。
                                      書記官  郭振祥
中　　華　　民　　國　　96　　年　　11　　月　　1 　　日
                                                      Ｍ
